【裁判字號】    98,上訴,1052
【裁判日期】    980312
【裁判案由】    毒品危害防制條例
【裁判全文】
臺灣高等法院刑事判決                98年度上訴字第1052號
上  訴  人
即  被  告  甲○○
上列上訴人因違反毒品危害防制條例案件，不服臺灣士林地方法
院97年度訴緝字第68號，中華民國97年12月12日第一審判決（起
訴案號：臺灣士林地方法院檢察署96年度毒偵字第2601號），提
起上訴，本院判決如下：
    主  文
上訴駁回。
    理  由
一、依刑事訴訟法第350條、第361條、第362條、第367條規定，
    不服地方法院之第一審判決而上訴者，須提出上訴書狀，並
    應敘明具體理由，為上訴必備之程式；其所提出之書狀未敘
    述上訴理由，或僅曾以言詞陳述上訴理由者，均應於上訴期
    間屆滿後20日內補提理由書於第一審法院。第一審法院經形
    式審查，認逾期未補提上訴理由者，應定期間先命補正；逾
    期未補正者，為上訴不合法律上之程式，應以裁定駁回。倘
    已提出上訴理由，但所提非屬具體理由者，則由第二審法院
    以上訴不合法律上之程式，判決駁回。而所謂具體理由，必
    係依據卷內既有訴訟資料或提出新事證，指摘或表明第一審
    判決有何採證認事、用法或量刑等足以影響判決本旨之不當
    或違法，而構成應予撤銷之具體事由，始克當之（例如：依
    憑證據法則具體指出所採證據何以不具證據能力，或依憑卷
    證資料，明確指出所為證據證明力之判斷如何違背經驗、論
    理法則）；倘僅泛言原判決認定事實錯誤、違背法令、量刑
    失之過重或輕微，而未依上揭意旨指出具體事由，或形式上
    雖已指出具體事由，然該事由縱使屬實，亦不足以認為原判
    決有何不當或違法者（例如：對不具有調查必要性之證據，
    法院未依聲請調查亦未說明理由，或援用證據不當，但除去
    該證據仍應為同一事實之認定），皆難謂係具體理由，俾與
    第二審上訴制度旨在請求第二審法院撤銷、變更第一審不當
    或違法之判決，以實現個案救濟之立法目的相契合，並節制
    濫行上訴（參照最高法院97年度台上字第892 號刑事判決意
    旨）。
二、本件被告不服原審判決，提起上訴，其於民國（下同）98年
    1月5日提出上訴，並於98年1月16日提出上訴理由狀稱：「
    上訴人已深知施用毒品乃自戕之行為，對身體健康危害甚鉅
    ，並且已下定決心戒除毒癮，上訴人已自行至板橋縣立醫院
    看病就診，藉以喝『美沙冬』替代療法之方式來戒除毒癮，
    另上訴人母親年歲已老，尚無親人照顧，懇請改判易科罰金
    」云云。
三、查原審判決係認定：「被告前於96年間，曾因施用毒品案件
    ，經臺灣士林地方法院裁定送勒戒處所觀察、勒戒後，認無
    繼續施用毒品傾向，已於96年11月2 日執行完畢釋放出所，
    並由臺灣士林地方法院檢察署檢察官以96年度毒偵緝字第14
    3、144號為不起訴處分確定。詎被告仍不知悛悔，於前開觀
    察、勒戒執行完畢釋放後5 年內，分別基於施用第一級毒品
    海洛因及第二級毒品甲基安非他命之犯意，於96年11月15日
    下午某時許，在其位於臺北市○○區○○街23號2 樓之住處
    內，分別以捲入香菸點燃吸食及以燒烤玻璃球吸食其煙霧之
    方式，各施用第一級毒品海洛因及第二級毒品甲基安非他命
    1 次，嗣於同年11月16日上午4 時21分許，為警盤檢，發覺
    可疑，經採集其尿液送驗後，始查悉上情等情。以被告所為
    分別係犯毒品危害防制條例第10條第1 項之施用第一級毒品
    罪及同條第2 項之施用第二級毒品罪，其施用前持有海洛因
    及甲基安非他命之低度行為，各應為施用之高度行為所吸收
    ，各不另論罪。被告上開所犯2 罪間，其犯意各別，行為互
    殊，應予分論併罰。」原審判決並詳載其審酌科刑之一切情
    狀之理由稱：「爰審酌被告前已有施用毒品前科，經觀察、
    勒戒後，竟又再度施用毒品，顯見其意志不堅，無法戒絕毒
    害，及本件犯罪之動機、手段、施用毒品為自戕行為，對身
    體健康產生危害及犯罪後均能坦承犯行之態度等一切情狀，
    分別量處如主文所示之刑，並定應執行之刑」（原審判決第
    2 頁），故原審判決已就量刑刑度詳為審酌並明其理由，
    原審判決認事用法，核無違誤，量刑亦屬妥適，被告上訴意
    旨僅空泛指稱：「上訴人已深知施用毒品乃自戕之行為，對
    身體健康危害甚鉅，並且已下定決心戒除毒癮，上訴人已自
    行至板橋縣立醫院看病就診，藉以喝『美沙冬』替代療法之
    方式來戒除毒癮，另上訴人母親年歲已老，尚無親人照顧」
    云云，然此等事項，與本件犯罪構成要件無涉，亦不足以影
    響原審判決量刑刑度之本旨，被告上訴意旨，尚不足以認為
    原審判決有何不當或違法，核非上開法條規定之上訴應敘述
    之具體理由，此外，被告復未具體指摘原審判決關於認定事
    實、適用法律及量刑等事項，究竟有何違法或不當之具體情
    形。揆諸上開說明，本件上訴未敘述具體理由及不合法律上
    之程式，應予駁回，並不經言詞辯論為之。
據上論斷，應依刑事訴訟法第367條前段、第372條，判決如主文
。
中    華    民    國    98    年    3     月    12    日
                  刑事第三庭  審判長法  官  陳博志
                                    法  官  蔡聰明
                                    法  官  許文章
以上正本證明與原本無異。
施用第一級毒品部分如不服本判決，應於收受送達後10日內向本
院提出上訴書狀，其未敘述上訴之理由者並得於提起上訴後10日
內向本院補提理由書（均須按他造當事人之人數附繕本）「切勿
逕送上級法院」。
施用第二級毒品部分不得上訴。
                                    書記官  蔡慧娟
中    華    民    國    98    年    3     月    12    日


司法院資訊處製作；財團法人民間司法改革基金會備份。
